【裁判字號】    89,重訴,297
【裁判日期】    901212
【裁判案由】    分割共有物
【裁判全文】
臺灣屏東地方法院民事判決      八十九年度重訴字第二九七號
    原      告    庚○○○
    被      告    癸○○
                  丁○○○
                  辛○○
                  乙○○
                  卯○○
                  壬○○
                  丙○○
                  寅○○
                  丑○○
                  己○○
                  子○○
                  戊○○○
                  甲○○
右當事人間請求分割共有物事件，本院判決如左：
    主      文
兩造共有坐落屏東縣潮州鎮○○段五七三地號、面積二百八十七點八五平方公尺土地
，及同段五七四地號、面積四百八十九點三平方公尺土地，及同段六○一地號、面積
一千一百七十六點七三平方公尺土地，及同段六○三地號、面積一百二十九點七七平
方公尺土地，及同段六○八地號、面積一十點九三平方公尺土地，及同段六○九地號
、面積一百五十點九五平方公尺土地，及同段六一二地號、面積二百八十七點九一平
方公尺土地，及同段六一三地號、面積二百六十點三八平方公尺土地，及同段六一四
地號、面積一百五十七點○二平方公尺土地，及同段六一五地號、面積三十七點○五
平方公尺土地，及同段六一六地號、面積一百九十點四四平方公尺土地，及同段六一
七地號、面積五點三三平方公尺土地，及同段六一八地號、面積二十八點六四平方公
尺土地，及同段六一九地號、面積九十四點二二平方公尺土地，及同段六二三地號、
面積六點四二平方公尺土地，依下列方法分割：上開五七三地號、六一四地號、六一
八地號及六二三地號土地分歸原告所有；上開六○八地號、六○九地號、六一二地號
、六一三地號、六一五地號及六一九地號土地分歸被告癸○○所有；上開五七四地號
、六○一地號及六○三地號土地分歸被告丙○○、寅○○、丑○○、己○○、子○○
、戊○○○及甲○○共有，各筆土地均按應有部分被告戊○○○與甲○○各十二分之
一，及被告丙○○、寅○○、丑○○、己○○與子○○各十二分之二保持共有；上開
六一六地號及六一七地號土地分歸被告丁○○○、辛○○、乙○○、卯○○及壬○○
共有，各筆土地均按應有部分被告丁○○○、辛○○、乙○○、卯○○及壬○○各五
分之一保持共有。被告丙○○、寅○○、丑○○、己○○與子○○應分別補償原告新
台幣參拾捌萬陸仟玖佰捌拾元，並分別補償被告癸○○新台幣參拾參萬柒仟貳佰捌拾
肆元，被告戊○○○及甲○○應分別補償原告新台幣壹拾玖萬參仟肆佰捌拾玖元，並
分別補償被告癸○○新台幣壹拾陸萬捌仟陸佰肆拾參元；被告丙○○、寅○○、丑○○、己○○與子○○應分別補償被告丁○○○、辛○○、乙○○、卯○○及壬○○每
人各新台幣柒萬參仟捌佰柒拾陸元，被告戊○○○及甲○○應分別補償被告丁○○○
、辛○○、乙○○、卯○○及壬○○每人各新台幣參萬陸仟玖佰參拾陸元。
訴訟費用由被告丁○○○、辛○○、乙○○、卯○○及壬○○各負擔壹仟分之玖，被
告丙○○、寅○○、丑○○、己○○與子○○各負擔壹仟分之伍拾陸，被告戊○○○
及甲○○各負擔壹仟分之貳拾捌，被告癸○○負擔壹仟分之參佰參拾參，餘由原告負
擔。
    事      實
甲、原告方面：
一、聲明：求為判決兩造共有如主文第一項所示土地准予裁判分割。
二、陳述：
（一）緣坐落屏東縣潮州鎮○○段五七三地號、地目建、面積二百八十七點八五平方
      公尺土地，及同段五七四地號、地目建、面積四百八十九點三平方公尺土地，
      及同段六○一地號、地目建、面積一千一百七十六點七三平方公尺土地，及同
      段六○三地號、地目建、面積一百二十九點七七平方公尺土地，及同段六○八
      地號、地目建、面積一十點九三平方公尺土地，及同段六○九地號、地目建、
      面積一百五十點九五平方公尺土地，及同段六一二地號、地目建、面積二百八
      十七點九一平方公尺土地，及同段六一三地號、地目建、面積二百六十點三八
      平方公尺土地，及同段六一四地號、地目建、面積一百五十七點○二平方公尺
      土地，及同段六一五地號、地目建、面積三十七點○五平方公尺土地，及同段
      六一六地號、地目建、面積一百九十點四四平方公尺土地，及同段六一七地號
      、地目建、面積五點三三平方公尺土地，及同段六一八地號、地目建、面積二
      十八點六四平方公尺土地，及同段六一九地號、地目建、面積九十四點二二平
      方公尺土地，及同段六二三地號、地目建、面積六點四二平方公尺土地等十五
      筆土地為兩造所共有，兩造就此十五筆土地所有權之應有部分如附表所示。原
      告迭次催促被告協議分割，惟被告均置之不理，致兩造無法就分割方法達成協
      議，而系爭土地既無不能分割之情形，且兩造亦無不得分割之約定，爰依法訴
      請分割系爭土地。
（二）系爭土地相鄰且各共有人均相同，爰請求合併分割。又原告希望分得五七三地
      號、六一四地號、六一八地號、六二三地號等四筆土地，及六一六地號與六一
      八地號相鄰之長條型部分土地，因六一八地號土地需與相鄰六一六地號部分土
      地合併後方符合法定建築寬度，且六一六地號與六一八地號相鄰部分土地乃原
      告於六十五年間向被告丁○○○等人購買，此由原告取得六一六地號土地應有
      部分之登記時間可知。再者，如被告所分得土地面積超過其應有部分換算土地
      面積，則應以系爭土地公告現值加四成即每平方公尺新台幣（下同）一萬二千
      八百八十元補償原告。
三、證據：提土地登記謄本十五件、照片二十四件及協議書影本一件為證，並聲請履
    勘現場及地政機關測量。
乙、被告方面：
一、被告癸○○部分：
    同意系爭土地合併分割，現在六一二地號及六一三地號土地上興建鐵皮屋及種植
    檳榔，並與其妻即原告同在五七三地號土地種植檳榔，請求分得六○八地號、六
    ○九地號、六一二地號、六一三地號、六一五地號及六一九地號等六筆土地。又
    如其餘被告所分得土地面積超過其應有部分換算土地面積，則應以系爭土地公告
    現值加四成即每平方公尺一萬二千八百八十元補償被告癸○○。
二、被告丁○○○部分：
    同意系爭土地合併分割，請求分得六一六地號及六一七地號二筆土地，而被告丁○○○、辛○○、乙○○、卯○○及壬○○屬同一家族，願就分得土地按原應有
    部分比例保持共有。
三、被告乙○○部分：
    同意系爭土地合併分割，現與其母親即被告丁○○○共同使用坐落六一六地號土
    地上四間舊瓦屋，請求分得六一六地號及六一七地號二筆土地，而被告丁○○○
    、辛○○、乙○○、卯○○及壬○○屬同一家族，願就分得土地按原應有部分比
    例保持共有。
四、被告卯○○部分：
    同意系爭土地合併分割，現與其母親即被告丁○○○共同使用坐落六一六地號土
    地上四間舊瓦屋，請求分得六一六地號及六一七地號二筆土地，而被告丁○○○
    、辛○○、乙○○、卯○○及壬○○屬同一家族，願就分得土地按原應有部分比
    例保持共有。
五、被告壬○○部分：
（一）陳述：
      同意系爭土地合併分割，請求分得六一六地號及六一七地號二筆土地，而被告
      丁○○○、辛○○、乙○○、卯○○及壬○○屬同一家族，願就分得土地按原
      應有部分比例保持共有。又被告壬○○之父原就七三二地號、七三七地號、六
      ○二地號、六一○地號、六一一地號、六一二地號、六一三地號、五七二地號
      、五七三地號、五七四地號等數筆土地所有權具有應有部分，惟被告壬○○之
      父死亡後，其所遺上開數筆土地應有部分乃減少，並轉而登記在原告名下。
（二）證據：提出土地登記謄本影本八件。
六、被告辛○○部分：
    未於最後言詞辯論期日到庭，據其前此所為陳述如左：
    同意系爭土地合併分割，現與其母親即被告丁○○○共同使用坐落六一六地號土
    地上四間舊瓦屋，且被告丁○○○、辛○○、乙○○、卯○○及壬○○屬同一家
    族，願就分得土地按原應有部分比例保持共有。
七、被告丙○○部分：
    未於最後言詞辯論期日到庭，據其前此所為陳述如左：
    同意系爭土地合併分割，現在五七四地號土地上種植檳榔。
八、被告寅○○部分：
    同意系爭土地合併分割，現住房屋坐落六○一地號土地上，請求分得五七四地號
    、六○一地號、六○三地號等三筆土地，而被告丙○○、寅○○、丑○○、己○○、子○○、戊○○○及甲○○屬一家族，願就分得土地按原應有部分比例保持
    共有。又兩造曾於九十年九月間協議如被告所分得土地面積超過應有部分換算土
    地面積，不需為金錢捕償。
九、被告己○○部分：
    同意系爭土地合併分割，現在五七四地號、六○六地號及六○七地號土地上種植
    檳榔，請求分得五七四地號、六○一地號、六○三地號等三筆土地，而被告丙○○、寅○○、丑○○、己○○、子○○、戊○○○及甲○○屬一家族，願就分得
    土地按原應有部分比例保持共有。又兩造曾於九十年九月間協議如被告所分得土
    地面積超過應有部分換算土地面積，不需為金錢捕償。
十、被告丑○○部分：
（一）陳述：
      同意系爭土地合併分割，現住房屋坐落六○一地號土地上，請求分得五七四地
      號、六○一地號、六○三地號等三筆土地，而被告丙○○、寅○○、丑○○、
      己○○、子○○、戊○○○及甲○○屬一家族，願就分得土地按原應有部分比
      例保持共有。又兩造曾於九十年九月間協議如被告所分得土地面積超過應有部
      分換算土地面積，不需為金錢捕償。再者，五七四地號、六○三地號及六○六
      地號等三筆土地係被告丑○○之父向訴外人潘秋波購買，曾於六十五年間要求
      被告癸○○將此三筆土地移轉登記與被告之父，且被告一直在此三筆土地上耕
      作。
（二）證據：提出建物所有權狀、契稅繳款書及收據影本各一件為證。
十一、被告子○○部分：
（一）陳述：
      同意系爭土地合併分割，現住房屋坐落六○一地號土地上，並在五七四地號、
      六○六地號及六○七地號土地上種植檳榔，請求分得五七四地號、六○一地號
      、六○三地號等三筆土地，而被告丙○○、寅○○、丑○○、己○○、子○○
      、戊○○○及甲○○屬一家族，願就分得土地按原應有部分比例保持共有。兩
      造曾於九十年九月間曾就系爭土地分割方案試行協調，惟兩造就其中六一六地
      號與六一八地號相鄰部分土地面積仍無法達成合意，惟該次協調曾提及如被告
      所分得土地面積超過應有部分換算土地面積，不需為金錢捕償。
（二）證據：提出建物所有權狀及契稅繳款書影本各一件為證。
十二、被告戊○○○與甲○○部分：
      未於最後言詞辯論期日到庭，據其前此所為陳述如左：
      同意系爭土地合併分割，現住坐落六○一地號土地上舊瓦屋，並在五七四地號
      、六○六地號及六○七地號土地上種植檳榔。
   理      由
一、被告辛○○、丙○○、戊○○○與甲○○經合法通知，均未於言詞辯論期日到場
    ，核無民事訴訟法第三百八十六條各款所列情形，爰依原告之聲請，准由其一造
    辯論而為判決。
二、本件原告起訴主張坐落屏東縣潮州鎮○○段五七三地號、地目建、面積二百八十
    七點八五平方公尺土地，及同段五七四地號、地目建、面積四百八十九點三平方
    公尺土地，及同段六○一地號、地目建、面積一千一百七十六點七三平方公尺土
    地，及同段六○三地號、地目建、面積一百二十九點七七平方公尺土地，及同段
    六○八地號、地目建、面積一十點九三平方公尺土地，及同段六○九地號、地目
    建、面積一百五十點九五平方公尺土地，及同段六一二地號、地目建、面積二百
    八十七點九一平方公尺土地，及同段六一三地號、地目建、面積二百六十點三八
    平方公尺土地，及同段六一四地號、地目建、面積一百五十七點○二平方公尺土
    地，及同段六一五地號、地目建、面積三十七點○五平方公尺土地，及同段六一
    六地號、地目建、面積一百九十點四四平方公尺土地，及同段六一七地號、地目
    建、面積五點三三平方公尺土地，及同段六一八地號、地目建、面積二十八點六
    四平方公尺土地，及同段六一九地號、地目建、面積九十四點二二平方公尺土地
    ，及同段六二三地號、地目建、面積六點四二平方公尺土地等十五筆土地為兩造
    所共有，兩造就此十五筆土地之所有權應有部分如附表所示，而系爭土地並無依
    物之使用方法不能分割之情形，且兩造對之亦無不得分割之約定，惟就分割方法
    則無從獲致協議之事實，業據其提出與所述相符土地登記謄本為證，應堪信為實
    在，從而，原告訴請裁判分割系爭土地，於法即無不合，應予准許。至被告壬○○辯稱：其父原就七三二地號、七三七地號、六○二地號、六一○地號、六一一
    地號、六一二地號、六一三地號、五七二地號、五七三地號、五七四地號等數筆
    土地所有權均具有應有部分，詎其父死亡後所遺上開數筆土地應有部分竟銳減，
    而減少部分乃經移轉登記在原告名下云云，及被告丑○○辯稱：五七四地號、六
    ○三地號及六○六地號等三筆土地係被告丑○○之父向訴外人潘秋波購買，曾於
    六十五年間要求被告癸○○將此三筆土地移轉登記與被告之父云云。按提起共有
    物之訴，參與分割之當事人，以共有人為限，請求分割之共有物，如為不動產，
    共有人之應有部分各為若干，以土地登記總簿登記者為準，雖共有人已將其應有
    部分讓與他人，在辦妥所有權移轉登記前，受讓人仍不得以共有人之身份，參與
    共有物之分割，最高法院著有六十七年台上字第三一三一號判例可資參照，從而
    ，本件各共有人就系爭土地所有權之應有部分仍應以土地登記謄本之登記為準，
    被告所辯前詞，尚非可採。
三、查系爭六○一地號、六一六地號、六一八地號與六一九地號土地西臨寬約八公尺
    之道路；而被告子○○及丑○○在六○一地號土地上興建房屋居住，被告戊○○○與甲○○現住坐落六○一地號土地上祖厝，被告丙○○、己○○、子○○、戊○○○與甲○○在五七四地號、六○六地號及六○七地號土地上種植檳榔；而被
    告丁○○○、辛○○、乙○○與卯○○共同使用坐落六一六地號土地上祖厝；而
    被告癸○○在六一二地號及六一三地號土地上興建鐵皮屋及種植檳榔，並與原告
    同在五七三地號土地種植檳榔之事實，業據原告提出現場照片為證，並經本院至
    現場勘驗明確，及囑託屏東縣潮州地政事務所派員實施測量，此有照片、勘驗筆
    錄及土地複丈成果圖在卷可稽。至就系爭土地之分割方法，經本院審酌：
（一）原告主張系爭十五筆土地相鄰且各共有人均相同，請求合併分割乙節，為被告
      所同意，且本院慮及此等土地之整體使用價值，及避免兩造所分得土地過於細
      碎而無法為適宜使用等情，認原告之前揭主張，尚為可取。又被告表示被告丁○○○、辛○○、乙○○、卯○○及壬○○願就分得土地按原應有部分比例保
      持共有，及被告丙○○、寅○○、丑○○、己○○、子○○、戊○○○及甲○○願就分得土地按原應有部分比例保持共有乙節，為避免渠等分得土地過於細
      碎而無法為適宜使用，渠等此等意見自應予尊重。而系爭土地上現存有各共有
      人所有地上物之事實已如前述，為顧及社會經濟利益，本院乃儘量將各地上物
      所坐落部分土地分歸其所有人所有，並參酌兩造已表示希望分得各筆土地之意
      願，爰將系爭五七三地號、六一四地號、六一八地號及六二三地號土地分歸原
      告所有；系爭六○八地號、六○九地號、六一二地號、六一三地號、六一五地
      號及六一九地號土地分歸被告癸○○所有；系爭五七四地號、六○一地號及六
      ○三地號土地分歸被告丙○○、寅○○、丑○○、己○○、子○○、戊○○○
      及甲○○共有，各筆土地均按應有部分被告戊○○○與甲○○各十二分之一，
      及被告丙○○、寅○○、丑○○、己○○與子○○各十二分之二保持共有；系
      爭六一六地號及六一七地號土地分歸被告丁○○○、辛○○、乙○○、卯○○
      及壬○○共有，各筆土地均按應有部分被告丁○○○、辛○○、乙○○、卯○○及壬○○各五分之一保持共有。至原告主張系爭六一八地號土地需與其相鄰
      六一六地號部分土地合併後方符合法定建築寬度，且六一六地號與六一八地號
      相鄰部分土地乃原告於六十五年間向被告丁○○○等人購買，此由原告取得六
      一六地號土地應有部分之登記時間可知云云，查系爭六一六地號與六一八地號
      土地相鄰之長條型部分土地，乃六一六地號土地的唯一對外聯絡方式，自不宜
      將此部分分歸原告所有，從而，原告所主張前詞，尚非可取。
（二）按法院裁判分割共有物，除應斟酌各共有人之利害關係，及共有物之性質外，
      尚應斟酌共有物之價格，倘共有人中有不能按其應有部分受分配，或所受分配
      之不動產，其價格不相當時，法院非不得命以金錢補償之，最高法院著有五十
      七年台上字第二一一七號判例意旨可茲參照。又按共有物之原物分割，依民法
      第八百二十五條規定觀之，係各共有人就存在於共有物全部之應有部分互相移
      轉，使各共有人取得各自分得部分之單獨所有權，故原物分割而應以金錢為補
      償者，倘分得價值較高及分得價值較低之共有人均為多數時，該每一分得價值
      較高之共有人即應就其補償金額對於分得價值較低之共有人全體為補償，並依
      各該短少部分之比例，定其給付金額，方符共有物原物分割為共有物應有部分
      互相移轉之本旨，最高法院著有八十五年台上字第二六七六號判例意旨可茲參
      照。查原告就系爭十五筆土地所有權之應有部分換算面積總計六百六十點二平
      方公尺，而其分得系爭五七三地號、六一四地號、六一八地號及六二三地號四
      筆土地面積總計四百七十九點九三平方公尺，其分得面積少於其應有部分換算
      面積達一百八十點二七平方公尺；而被告癸○○就系爭十五筆土地所有權之應
      有部分換算面積總計一千零六點五六平方公尺，而其分得系爭六○八地號、六
      ○九地號、六一二地號、六一三地號、六一五地號及六一九地號等六筆土地面
      積總計八百四十九點四四平方公尺，其分得面積少於其應有部分換算面積達一
      百五十七點一二平方公尺；而被告丁○○○、辛○○、乙○○、卯○○及壬○○就系爭十五筆土地所有權之應有部分換算面積總計三百六十七點八四平方公
      尺，而其分得系爭六一六地號及六一七地號二筆土地面積總計一百九十五點七
      七平方公尺，其分得面積少於其應有部分換算面積達一百七十二點零七平方公
      尺；而被告丙○○、寅○○、丑○○、己○○、子○○、戊○○○及甲○○所
      有就系爭十五筆土地所有權之應有部分換算面積總計一千二百八十六點三四平
      方公尺，而其分得系爭五七四地號、六○一地號及六○三地號等三筆土地面積
      總計一千七百九十五點八平方公尺，其分得面積超過其應有部分換算土地面積
      達五百零九點四六平方公尺；而系爭土地公告現值為每平方公尺九千二百元，
      原告已表明希望以系爭土地公告現值加四成補償之意願，經本院審酌系爭土地
      所在位置、利用情形及附近繁榮程度等情，認原告主張以系爭土地公告現值加
      四成即每平方公尺新台幣一萬二千八百八十元補償尚稱適當，至被告辯稱：兩
      造曾於九十年九月間協議如被告所分得土地面積超過應有部分換算土地面積，
      不需為金錢捕償云云，已為原告及被告癸○○所否認，被告所辯前詞，尚非可
      採。從而，被告丙○○、寅○○、丑○○、己○○與子○○應各補償原告三十
      八萬六千九百八十元，並各補償被告癸○○三十三萬七千二百八十四元，而被
      告戊○○○及甲○○應各補償原告一十九萬三千四百八十九元，並各補償被告
      癸○○一十六萬八千六百四十三元；被告丙○○、寅○○、丑○○、己○○與
      子○○應各補償被告丁○○○、辛○○、乙○○、卯○○及壬○○每人七萬三
      千八百七十六元，而被告戊○○○及甲○○應各補償被告丁○○○、辛○○、
      乙○○、卯○○及壬○○每人三萬六千九百三十六元。
據上論結，本件原告之訴為有理由，並依民事訴訟法第三百八十五條第一項前段、第
七十八條、第八十一條第二款、第八十五條第一項後段，判決如主文。
中      華      民      國    九十    年      十二      月      十二    日
                                    臺灣屏東地方法院民事第二庭
~B法      官  賴秀雯
右為正本係照原本作成。
如不服本判決，應於送達後廿日內，向本院提出上訴狀。
~B法院書記官  滕一珍
中      華      民      國    九十    年      十二      月      十二    日
~FO
附表：
＊屏東縣潮州鎮○○段五七三地號土地，面積二百八十七點八五平方公尺
當事人         應有部分             應得土地面積（平方公尺）
原告庚○○○   百分之一             二點八八
被告癸○○     百分之二十四         六十九點零八
被告丁○○○   二十分之一
被告辛○○     二十分之一           五 人 共  計
被告乙○○     二十分之一           七十一點九五
被告卯○○     二十分之一
被告壬○○     二十分之一
被告丙○○     二十四分之二
被告寅○○     二十四分之二
被告丑○○     二十四分之二         七   人  共   計
被告己○○     二十四分之二         一百四十三點九四
被告子○○     二十四分之二
被告戊○○○   四十八分之二
被告甲○○     四十八分之二
＊屏東縣潮州鎮○○段五七四地號土地，面積四百八十九點三平方公尺
當事人         應有部分             應得土地面積（平方公尺）
原告庚○○○   百分之一             四點八九
被告癸○○     百分之二十四         一百一十七點四三
被告丁○○○   二十分之一
被告辛○○     二十分之一           五  人   共   計
被告乙○○     二十分之一           一百二十二點三三
被告卯○○     二十分之一
被告壬○○     二十分之一
被告丙○○     二十四分之二
被告寅○○     二十四分之二
被告丑○○     二十四分之二         七   人  共   計
被告己○○     二十四分之二         二百四十四點六五
被告子○○     二十四分之二
被告戊○○○   四十八分之二
被告甲○○     四十八分之二
＊屏東縣潮州鎮○○段六○一地號土地，面積一千一百七十六點七三平方公尺
當事人         應有部分                       應得土地面積（平方公尺）
原告庚○○○   一○○一四○分之二八九七○     三百四十點四二
被告癸○○     三分之一                       三百九十二點二四
被告丁○○○   一○○一四○分之八八二
被告辛○○     一○○一四○分之八八二         五 人 共  計
被告乙○○     一○○一四○分之八八二         五十一點八三
被告卯○○     一○○一四○分之八八二
被告壬○○     一○○一四○分之八八二
被告丙○○     一十八分之一
被告寅○○     一十八分之一
被告丑○○     一十八分之一                   七   人  共   計
被告己○○     一十八分之一                   三百九十二點二四
被告子○○     一十八分之一
被告戊○○○   三十六分之一
被告甲○○     三十六分之一
＊屏東縣潮州鎮○○段六○三地號土地，面積一百二十九點七七平方公尺
當事人         應有部分                       應得土地面積（平方公尺）
原告庚○○○   一○○一四○分之二八九七○     三十七點五四
被告癸○○     三分之一                       四十三點二六
被告丁○○○   一○○一四○分之八八二
被告辛○○     一○○一四○分之八八二         五人共計
被告乙○○     一○○一四○分之八八二         五點七一
被告卯○○     一○○一四○分之八八二
被告壬○○     一○○一四○分之八八二
被告丙○○     一十八分之一
被告寅○○     一十八分之一
被告丑○○     一十八分之一                   七 人 共  計
被告己○○     一十八分之一                   四十三點二六
被告子○○     一十八分之一
被告戊○○○   三十六分之一
被告甲○○     三十六分之一
＊屏東縣潮州鎮○○段六○八地號土地，面積一十點九三平方公尺
當事人         應有部分             應得土地面積（平方公尺）
原告庚○○○   百分之一             零點一一
被告癸○○     百分之二十四         二點六二
被告丁○○○   二十之一
被告辛○○     二十之一             五人共計
被告乙○○     二十之一             二點七三
被告卯○○     二十之一
被告壬○○     二十之一
被告丙○○     二十四分之二
被告寅○○     二十四分之二
被告丑○○     二十四分之二         七人共計
被告己○○     二十四分之二         五點四七
被告子○○     二十四分之二
被告戊○○○   四十八分之二
被告甲○○     四十八分之二
＊屏東縣潮州鎮○○段六○九地號土地，面積一百五十點九五平方公尺
當事人         應有部分                       應得土地面積（平方公尺）
原告庚○○○   一○○一四○分之二八九七○     四十三點六七
被告癸○○     三分之一                       五十點三二
被告丁○○○   一○○一四○分之八八二
被告辛○○     一○○一四○分之八八二         五人共計
被告乙○○     一○○一四○分之八八二         六點六四
被告卯○○     一○○一四○分之八八二
被告壬○○     一○○一四○分之八八二
被告丙○○     一十八分之一
被告寅○○     一十八分之一
被告丑○○     一十八分之一                   七 人共 計
被告己○○     一十八分之一                   五十點三二
被告子○○     一十八分之一
被告戊○○○   三十六分之一
被告甲○○     三十六分之一
＊屏東縣潮州鎮○○段六一二地號土地，面積二百八十七點九一平方公尺
當事人         應有部分             應得土地面積（平方公尺）
原告庚○○○   百分之一             二點八八
被告癸○○     百分之二十四         六十九點一
被告丁○○○   二十之一
被告辛○○     二十之一             五 人 共  計
被告乙○○     二十之一             七十一點九八
被告卯○○     二十之一
被告壬○○     二十之一
被告丙○○     二十四分之二
被告寅○○     二十四分之二
被告丑○○     二十四分之二         七   人  共   計
被告己○○     二十四分之二         一百四十三點九五
被告子○○     二十四分之二
被告戊○○○   四十八分之二
被告甲○○     四十八分之二
＊屏東縣潮州鎮○○段六一三地號土地，面積二百六十八點三八平方公尺
當事人         應有部分                       應得土地面積（平方公尺）
原告庚○○○   一○○一四○分之二八九七○     七十七點六四
被告癸○○     三分之一                       八十九點四六
被告丁○○○   一○○一四○分之八八二
被告辛○○     一○○一四○分之八八二         五 人 共  計
被告乙○○     一○○一四○分之八八二         一十一點八二
被告卯○○     一○○一四○分之八八二
被告壬○○     一○○一四○分之八八二
被告丙○○     一十八分之一
被告寅○○     一十八分之一
被告丑○○     一十八分之一                   七 人 共  計
被告己○○     一十八分之一                   八十九點四六
被告子○○     一十八分之一
被告戊○○○   三十六分之一
被告甲○○     三十六分之一
＊屏東縣潮州鎮○○段六一四地號土地，面積一百五十七點○二平方公尺
當事人         應有部分                       應得土地面積（平方公尺）
原告庚○○○   一○○一四○分之二八九七○     四十五點四三
被告癸○○     三分之一                       五十二點三四
被告丁○○○   一○○一四○分之八八二
被告辛○○     一○○一四○分之八八二         五人共計
被告乙○○     一○○一四○分之八八二         六點九一
被告卯○○     一○○一四○分之八八二
被告壬○○     一○○一四○分之八八二
被告丙○○     一十八分之一
被告寅○○     一十八分之一
被告丑○○     一十八分之一                   七 人 共  計
被告己○○     一十八分之一                   五十二點三四
被告子○○     一十八分之一
被告戊○○○   三十六分之一
被告甲○○     三十六分之一
＊屏東縣潮州鎮○○段六一五地號土地，面積三十七點○五平方公尺
當事人         應有部分                       應得土地面積（平方公尺）
原告庚○○○   一○○一四○分之二八九七○     一十點七二
被告癸○○     三分之一                       一十二點三五
被告丁○○○   一○○一四○分之八八二
被告辛○○     一○○一四○分之八八二         五人共計
被告乙○○     一○○一四○分之八八二         一點六三
被告卯○○     一○○一四○分之八八二
被告壬○○     一○○一四○分之八八二
被告丙○○     一十八分之一
被告寅○○     一十八分之一
被告丑○○     一十八分之一                    七 人 共  計
被告己○○     一十八分之一                    一十二點三五
被告子○○     一十八分之一
被告戊○○○   三十六分之一
被告甲○○     三十六分之一
＊屏東縣潮州鎮○○段六一六地號土地，面積一百九十點四四平方公尺
當事人         應有部分                       應得土地面積（平方公尺）
原告庚○○○   一○○一四○分之二八九七○     五十五點○九
被告癸○○     三分之一                       六十三點四八
被告丁○○○   一○○一四○分之八八二
被告辛○○     一○○一四○分之八八二         五人共計
被告乙○○     一○○一四○分之八八二         八點三九
被告卯○○     一○○一四○分之八八二
被告壬○○     一○○一四○分之八八二
被告丙○○     一十八分之一
被告寅○○     一十八分之一
被告丑○○     一十八分之一                   七 人 共  計
被告己○○     一十八分之一                   六十三點四八
被告子○○     一十八分之一
被告戊○○○   三十六分之一
被告甲○○     三十六分之一
＊屏東縣潮州鎮○○段六一七地號土地，面積五點三三平方公尺
當事人         應有部分                       應得土地面積（平方公尺）
原告庚○○○   一○○一四○分之二八九七○     一點五四
被告癸○○     三分之一                       一點七八
被告丁○○○   一○○一四○分之八八二
被告辛○○     一○○一四○分之八八二         五人共計
被告乙○○     一○○一四○分之八八二         零點二三
被告卯○○     一○○一四○分之八八二
被告壬○○     一○○一四○分之八八二
被告丙○○     一十八分之一
被告寅○○     一十八分之一
被告丑○○     一十八分之一                   七人共計
被告己○○     一十八分之一                   一點七八
被告子○○     一十八分之一
被告戊○○○   三十六分之一
被告甲○○     三十六分之一
＊屏東縣潮州鎮○○段六一八地號土地，面積二十八點六四平方公尺
當事人         應有部分                       應得土地面積（平方公尺）
原告庚○○○   一○○一四○分之二八九七○     八點二八
被告癸○○     三分之一                       九點五五
被告丁○○○   一○○一四○分之八八二
被告辛○○     一○○一四○分之八八二         五人共計
被告乙○○     一○○一四○分之八八二         一點二六
被告卯○○     一○○一四○分之八八二
被告壬○○     一○○一四○分之八八二
被告丙○○     一十八分之一
被告寅○○     一十八分之一
被告丑○○     一十八分之一                   七人共計
被告己○○     一十八分之一                   九點五五
被告子○○     一十八分之一
被告戊○○○   三十六分之一
被告甲○○     三十六分之一
＊屏東縣潮州鎮○○段六一九地號土地，面積九十四點二二平方公尺
當事人         應有部分                       應得土地面積（平方公尺）
原告庚○○○   一○○一四○分之二八九七○     二十七點二五
被告癸○○     三分之一                       三十一點四一
被告丁○○○   一○○一四○分之八八二
被告辛○○     一○○一四○分之八八二         五人共計
被告乙○○     一○○一四○分之八八二         四點一五
被告卯○○     一○○一四○分之八八二
被告壬○○     一○○一四○分之八八二
被告丙○○     一十八分之一
被告寅○○     一十八分之一
被告丑○○     一十八分之一                   七 人 共  計
被告己○○     一十八分之一                   三十一點四一
被告子○○     一十八分之一
被告戊○○○   三十六分之一
被告甲○○     三十六分之一
＊屏東縣潮州鎮○○段六二三地號土地，面積六點四二平方公尺
當事人         應有部分                       應得土地面積（平方公尺）
原告庚○○○   一○○一四○分之二八九七○     一點八六
被告癸○○     三分之一                       二點一四
被告丁○○○   一○○一四○分之八八二
被告辛○○     一○○一四○分之八八二         五人共計
被告乙○○     一○○一四○分之八八二         零點二八
被告卯○○     一○○一四○分之八八二
被告壬○○     一○○一四○分之八八二
被告丙○○     一十八分之一
被告寅○○     一十八分之一
被告丑○○     一十八分之一                   七人共計
被告己○○     一十八分之一                   二點一四
被告子○○     一十八分之一
被告戊○○○   三十六分之一
被告甲○○     三十六分之一


司法院資訊處製作；財團法人民間司法改革基金會備份。
